臺灣桃園地方法院刑事判決　　　　　　　　　　　　　九十年度易字第一三四一號
　　公　訴　人　臺灣桃園地方法院檢察署檢察官
　　被　　　告　甲○○　男　三.
右列被告因違反毒品危害防制條例案件，經檢察官提起公訴（九十年度毒偵字第六三
八號），本院判決如左：
    主  文
甲○○持有第一級毒品，處有期徒刑伍月，如易科罰金以佰元折算壹日。扣案之兼
含第一級毒品海洛因及第二級毒品安非他命壹包（淨重零點零貳公克，包裝重零點壹
玖公克）、第二級毒品安非他命壹包（驗餘淨重零點肆零柒零克）、大麻捲煙共支
（共重零點陸肆公克）、大麻煙草共貳包（分別重壹零點壹肆公克及壹零點柒零公克
）、ＭＤＭＡ（驗餘棕色藥丸餘有一百三十八顆【淨重伍點陸貳伍克】、粉紅色
藥丸餘有三十七顆【淨重壹零點貳壹捌貳克】），均沒收銷燬之。
    事  實
一、甲○○明知海洛因及安非他命、大麻、ＭＤＭＡ分別為毒品危害防制條例第二條
    第二項第一款、第二款所列之第一、二級毒品，不得非法持有，竟於民國九十年
    二月三日下午五時許，在其位於桃園縣桃園市○○路三號十七樓之五居住處，自
    姓名年籍不詳綽號「小林」之成年男子處收受兼含第一級毒品海洛因及第二級毒
    品安非他命一包（淨重０．０二公克，包裝重０．一九公克）、及第二級毒品安
    非他命一包（驗餘淨重０．四０七０克）、含大麻成分之捲煙三支（重０．六四
    公克）、含大麻成分之煙草二包（分別重一０．一四公克及一０．七０公克）、
    ＭＤＭＡ（驗餘棕色藥丸餘有一百三十八顆【淨重三五．六二三五克】、粉紅色
    藥丸餘有三十七顆【淨重一０．二一八二克】），並自斯時起非法持有之，尚未
    施用。嗣於同年月日晚間十一時許，甲○○至前開住處大樓樓下找朋友之際，適
    遇桃園縣警察局八德分局刑事組邱明中小隊長查緝他案，邱員因見甲○○形跡可
    疑，遂上前盤查，當場自甲○○口袋內查出上述毒品其中一顆ＭＤＭＡ後，再由
    甲○○帶同警員回到住處查獲上開其餘毒品，而查悉上情。
二、案經桃園縣警察局八德分局報告台灣桃園地方法院檢察署檢察官偵查起訴。
    理  由
一、訊據被告甲○○固坦承有於前開時、地，經警查獲前開扣案毒品之事實不諱，惟
    矢口否認上開犯行，辯稱：伊本來要向綽號「小林」買ＭＤＭＡ十顆共三千五百
    元，因伊在路上碰到他，伊就帶小林至伊位於桃園市○○路住處，剛進去還沒有
    買，伊接到伊鄰居女朋友的電話要伊到樓下叫他男朋友將他的手機打開，伊就借
    穿「小林」的外套下樓，在十六樓剛好遇到警察臨檢，警察認為伊有嫌疑，就將
    伊扣在旁邊，並在小林的外套口袋找到一顆ＭＤＭＡ，才要伊帶同警方回到樓上
    住處，當時「小林」已經走了，留下那些毒品在伊住處，當時警察將伊推到廁所
    內，自行在屋內搜查，伊不知道毒品在何處搜到的，毒品是全部裝在一個包包內
    ，那些毒品都是「小林」的云云。經查右開犯行，業據證人即桃園縣警察局八德
    分局刑事組小隊長邱明中於審理時到庭證稱：「本件是由我及組長張仁慶、督察
    員一起查獲，我們當時是要查另一件案子，是相同的大樓但不同樓層，因為搜索
    的對象不在，剛好被告從旁經過，看他行徑跪異，懷疑他可能是共犯，而且看到
    他的口袋鼓鼓的，所以才加以盤查，在他褲子右邊的口袋中有一大筆錢，但是左
    邊口袋的東西他不願拿出來，本來他的手放在口袋裡面遲遲不拿出來，我們認為
    嫌疑重大要求他拿出來時發現是一顆ＭＤＭＡ，再由他帶領我們到他該棟大樓的
    住處，我們在他桌子底下或是櫃子底下有查到安非他命、吸食器、吸管、捲煙器
    、大麻、海洛因、注射針筒、ＭＤＭＡ連同他口袋那顆剛好是二百顆，才查獲此
    件」等語明確。而扣案之毒品，經送請鑑定結果，其中白色粉末一包兼含海洛因
    與安非他命成分（淨重０．０二公克，包裝重０．一九公克），煙捲三支均含有
    大麻成分（重０．六四公克），其中一包煙草含大麻成分（重一０．一四公克）
    ，另一包煙草亦含大麻成分（重一０．七０公克），又白色顆粒狀一包含安非他
    命成份（經二次鑑驗後淨重０．四０七０克）、另藥丸二百顆經二次送請鑑驗結
    果，其中棕色藥丸餘有一三八顆（淨重三五．六二三五克）、粉紅色藥丸餘有三
    十七顆（餘淨重一０．二一八二克），均含有ＭＤＭＡ成分等情，有法務部調查
    局編號000000000號鑑定通知書、法務部調查局編號00000000
    0鑑定通知書、內政部警政署刑事警察局九十一年三月二十九日刑鑑字第０九一
    ００五八０七三號鑑驗通知書、國防部憲兵司令部刑事鑑識中心九十一年十二月
    十六日（九一）綱得字第一六九０二號鑑驗通知書附卷可稽，並有查獲毒品照片
    三幀在卷及如事實欄所載之物扣案足佐。再者果如被告所辯扣案之毒品係該名綽
    號「小林」之男子帶來欲販售ＭＤＭＡ予被告，尚未購買，伊即遭警盤查而帶同
    警方回到伊住處時，小林即離去並將扣案毒品留在伊住處等情屬實，衡情該名「
    小林」之男子實無在被告僅欲購買少量即十顆ＭＤＭＡ而甘冒遭警查緝之風險，
    攜帶達二百顆（尚未鑑驗前之總量）之ＭＤＭＡ，甚且併同海洛因及安非他命、
    大麻等種類繁多之毒品攜至被告住處，且果如該名「小林」因聽聞被告遭警盤查
    而逃逸，既與被告毒品買賣尚未成交，依被告所供十顆ＭＤＭＡ售價三千五百元
    ，則扣案之二百顆ＭＤＭＡ市價即達新台幣七萬元，況且還有前開為數不少之海
    洛因及安非他命、大麻煙及大麻煙草等毒品，如此豐厚之市場利潤，該名「小林
    」之男子既可從容離去又為何未連同上開扣案毒品一併帶走，而故留在現場，被
    告前開所辯及另辯伊向「小林」借用外套穿，而遭警在該外套口袋內查獲小林所
    有之ＭＤＭＡ一顆云云，顯與常情有違，況證人邱明中小隊長亦證述前開扣案毒
    品係在被告上揭住處之桌子底下或櫃子底下查獲等語明確，亦顯與被告所辯毒品
    是由小林全部放在一個包包內等情不符，析上各情，堪認前開扣案之毒品確為被
    告所持有無訛。末查被告遭警盤查而查獲本件經警採集其尿液送請鑑驗結果，均
    未檢出有嗎啡及甲基安非他命反應，有桃園縣衛生局九十年三月十六日、九十年
    四月二十日不法藥物尿液檢定書各一份附卷，足認被告為警查獲本件犯行時並未
    施用毒品至明，而被告雖持有前開扣案毒品，然並查無其他證據足認被告有基於
    營利之販賣意圖而販入或繼而販出之行為，參以被告雖持有第一、二級毒品，然
    持有之原因並非必供販賣一途，亦有可能係供其自行施用，或代他人購買等不一
    而足，是縱被告持有前開扣案毒品，仍不足遽認被告有販賣毒品之犯行，且被告
    持有前開毒品，並未施用，即為警查獲，則其非法持有第一、二級毒品海洛因、
    安非他命、大麻、ＭＤＭＡ，自應論以單純持有罪。綜述，本件事證明確，被告
    前開各辯，核屬避就之詞，不足採信，其犯行已堪認定，應依法論科。
二、核被告甲○○所為，係犯毒品危害防制條例第十一條第一項之持有第一級毒品罪
    ，及同條例第十一條第二項之持有第二級毒品罪。又被告同時持有第一級毒品海
    洛因及第二級毒品安非他命、大麻、ＭＤＭＡ，為想像競合犯，應從一重之持有
    第一級毒品罪處斷。查被告因故至其前開居住處樓下尋找友人，適遇桃園縣警察
    局八德分局員警在該處搜索，邱明中小隊長因見被告行經該處並形跡可疑，遂上
    前盤查，繼而在被告甲○○所著衣物口袋內起出ＭＤＭＡ一顆，認有犯罪嫌疑後
    ，始要求被告帶同回到其住處再查獲前開扣案毒品等情，業據證人邱明中於本院
    審理時到庭證述屬實，從而被告非對於未發覺之罪投案而接受裁判等情至明，核
    與刑法自首要件有間，被告辯稱係伊主動帶警方至其住處始查獲毒品云云，並無
    可採，附此敘明。爰審酌被告犯罪之動機、目的、手段、及其智識程度、生活狀
    況，犯後態度等一切情狀，量處如主文所示之刑，並諭知易科罰金之折算標準，
    以示懲儆。扣案之兼含第一級毒品海洛因及第二級毒品安非他命一包（淨重０．
    ０二公克，包裝重０．一九公克），及第二級毒品安非他命一包（驗餘淨重０．
    四０七０克）、含大麻成分之捲煙三支（重０．六四公克）、含大麻成分之煙草
    二包（分別重一０．一四公克及一０．七０公克）、ＭＤＭＡ（驗餘棕色藥丸餘
    有一三八顆【淨重三五．六二三五克】、粉紅色藥丸餘有三十七顆【淨重一０．
    二一八二克】），均為查獲之毒品，均應依毒品危害防制條例第十八條第一項前
    段規定沒收銷燬之。至扣案之安非他命吸食器、吸管、捲煙器，並無證據證明與
    本件被告持有毒品罪有何關連，自不得於本件併為宣告沒收。
三、至被告另因施用第二級毒品ＭＤＭＡ之犯行，業經本院裁定觀察勒戒（本院九十
    年度毒聲字第二五一七號裁定）在案，惟查該件被告施用ＭＤＭＡ期間係在九十
    年五月至同年六月八日，業經本院調閱上開案卷審閱無訛，顯與本件被告持有第
    二級毒品ＭＤＭＡ無涉，本件自無為其嗣後另行起意施用毒品ＭＤＭＡ之施用毒
    品效力所及，併予敘明。
據上論斷，應依刑事訴訟法第二百九十九條第一項前段，毒品危害防制條例第十一條
第一項、第二項、第十八條第一項前段，刑法第十一條前段、第五十五條、第四十一
條第一項前段，罰金罰鍰提高標準條例第二條，判決如主文。
本案經檢察官郭靜文到庭執行職務。
中      華      民      國      九十一      年    十二    月    三十    日
                                  臺灣桃園地方法院刑事第三庭
                                      法  官  林惠霞
右正本證明與原本無異。
如不服本判決，應於送達後十日內，向本院提出上訴狀。
                                      書記官  吳仁心
中      華      民      國      九十一        年     十二  月   三十一  日
附錄本案論罪科刑法條
  毒品危害防制條例第十一條：
    持有第一級毒品者，處三年以下有期徒刑、拘役或新臺幣五萬元以下罰金。
    持有第二級毒品者，處二年以下有期徒刑、拘役或新臺幣三萬元以下罰金。
    持有專供製造或施用毒品之器具者，處一年以下有期徒刑、拘役或新臺幣一萬元
  以下罰金。
